# 请教陈版 - 借货销售问题补充

提问人：音 为 旋律 时间：2022-09-13 11:39:59
A公司业务存在运输半径且产品同质化程度较高，因此存在新开拓客户在运输半径外，则通过客户区域内同行借货销售给终端客户，同理，对方在A公司区域内的客户也通过向A公司借货进行销售，在合同期内，对于涉及借货的产品型号，销售单价固定，且双方相互借货量需要平衡。咨询：关于该交易，被借货方针对借货行为是否满足收入确认条件，进行收入确认。
采取”同行业企业之间的互相借货属于不具有商业实质的非货币性资产交换，不应就借货行为本身确认收入和成本。只有在商品销售给最终客户时才确认收入和成本。”
存在一问题：A公司第一次借货销售，确认终端的销售收入，并按与同行借货结算价格确认主营业务成本并计入“其他应付款”科目，待A公司还货时，冲减其他应付款，并按生产成本结转库存商品，由于还货涉及的成本与原借货结算成本存在差异，该部分差异是否作为前述终端销售的成本调整，计入“主营业务成本”，请陈版指教，感谢！

回答人：chenyiwei
由于借贷的标的是货物，最终需归还相同品种、规格的货物，故成本差异的影响最终应体现在归还期间的销售成本中，即原结算价格与用于归还的自产产品成本之间的差额调整归还当期的主营业务成本。